---
title: "Influencia de los Hábitos de Vida en el Desarrollo de la Diabetes"
author: 'Bernandino Bonilla, Lucas Azorín'
date: 11/9/2025
output: 
  rmdformats::robobook
  
---

# Introduccion

La diabetes es una de las enfermedades crónicas más prevalentes en el mundo actual. Se caracteriza por niveles elevados de glucosa en la sangre debido a una deficiencia en la producción o en la acción de la insulina. En las últimas décadas, su incidencia ha aumentado de manera significativa, convirtiéndose en un problema global de salud pública que afecta a millones de personas en todas las edades y contextos sociales. Diversos factores influyen en el desarrollo de la diabetes, entre ellos los hábitos de vida como la alimentación, la actividad física y el peso corporal, este treabajo se enfocara en analizar estos factores con el objetivo de conozer la influencia que tiene cada uno en la probabilidad de desarrollar diabetes.

# Visualización de los datos 



# ¿Tiene o no efecto en la probabilidad de tener diabetes tener familia con diabetes diagnosticada?

```{r}
library(readr)
df <- read.csv("Diabetes_and_LifeStyle_Dataset .csv")

df$diagnosed_diabetes <- as.numeric(df$diagnosed_diabetes)
df$family_history_diabetes <- as.numeric(df$family_history_diabetes)

t_result <- t.test(diagnosed_diabetes ~ family_history_diabetes, data = df)
t_result
```


```{r}
library(readr)
library(ggplot2)
df <- read.csv("Diabetes_and_LifeStyle_Dataset .csv")

df$family_history_diabetes <- as.factor(df$family_history_diabetes)
df$diagnosed_diabetes <- as.factor(df$diagnosed_diabetes)

ggplot(df, aes(x = diagnosed_diabetes, fill = family_history_diabetes)) +
  geom_bar(position = "dodge") +
  labs(
    title = "Diabetes Diagnosis by Family History",
    x = "Family History of Diabetes",
    y = "Number of People",
    fill = "Diabetes Diagnosis"
  ) +
  theme_minimal() +
  scale_fill_manual(
    values = c('0'="#56B4E9",'1' = "#E69F00")
    )


```







