---
title: "Influencia de los Hábitos de Vida en el Desarrollo de la Diabetes"
author: 'Bernandino Bonilla, Lucas Azorín'
date: 11/9/2025
output: 
  rmdformats::robobook
  
---

# Introduccion

La diabetes es una de las enfermedades crónicas más prevalentes en el mundo actual. Se caracteriza por niveles elevados de glucosa en la sangre debido a una deficiencia en la producción o en la acción de la insulina. En las últimas décadas, su incidencia ha aumentado de manera significativa, convirtiéndose en un problema global de salud pública que afecta a millones de personas en todas las edades y contextos sociales. Diversos factores influyen en el desarrollo de la diabetes, entre ellos los hábitos de vida como la alimentación, la actividad física y el peso corporal, este treabajo se enfocara en analizar estos factores con el objetivo de conozer la influencia que tiene cada uno en la probabilidad de desarrollar diabetes.

# Visualización de los datos 



## ¿Tiene o no efecto en la probabilidad de tener diabetes tener familia con diabetes diagnosticada? ####

```{r}
library(readr)
df <- read.csv("Diabetes_and_LifeStyle_Dataset .csv")

df$diagnosed_diabetes <- as.numeric(df$diagnosed_diabetes)
df$family_history_diabetes <- as.numeric(df$family_history_diabetes)

t_result <- t.test(diagnosed_diabetes ~ family_history_diabetes, data = df)
t_result
```


```{r}
library(readr)
library(ggplot2)
df <- read.csv("Diabetes_and_LifeStyle_Dataset .csv")

df$family_history_diabetes <- as.factor(df$family_history_diabetes)
df$diagnosed_diabetes <- as.factor(df$diagnosed_diabetes)

ggplot(df, aes(x = diagnosed_diabetes, fill = family_history_diabetes)) +
  geom_bar(position = "dodge") +
  labs(
    title = "Diabetes Diagnosticada por el historial familiar",
    x = "Historial de diabetes Familiar",
    y = "Número de personas",
    fill = "Diabetes Diagnosticada"
  ) +
  theme_minimal() +
  scale_fill_manual(
    values = c('0'="#56B4E9",'1' = "#E69F00")
    )


```


## Cuál es la distribución de la población según su estado de diabetes y como se relacionan con la edad y género ####

Ahora en este análisis lo que queremos estudiar y conocer es la distribución de los tipos de diabetes según el género de las personas que están en la muestra.

De esta manera podremos identificar:

  1.- El tipo de diabetes más común en la muestra.
  
  2.- ¿Existen diferencias significativas entre hombres y mujeres?.
  
  3.- ¿Cómo se distribuyen hombres y mujeres en cada tipo de diabetes?.

```{r}
data <- read_csv("Diabetes_and_LifeStyle_Dataset .csv")
ggplot(data, aes(x = diabetes_stage, fill = gender)) +
  geom_bar(position = "dodge", alpha = 0.8) +
  labs(title = "Distribución de Etapas de Diabetes por Género",
       subtitle = paste("Total de pacientes:", nrow(data)),
       x = "Etapa/ Tipo de Diabetes", 
       y = "Número de Pacientes",
       fill = "Género",
       caption = "Fuente: Dataset de Diabetes y Estilo de Vida") +
  scale_fill_manual(values = c("Female" = "#E69F00", "Male" = "#56B4E9", "Other" = "#009E73")) +
  theme_minimal() +
  theme(axis.text.x = element_text(angle = 45, hjust = 1)) +
  geom_text(stat = 'count', aes(label = ..count..), 
            position = position_dodge(0.9), vjust = -0.3, size = 3)

```

Conclusiones:

De esta gráfica podemos percatarnos de varias cosas. A primera vista nos damos cuenta de que el tipo de diabetes más común(en la muestra) el tipo 2. Qué esto por otros estudios sabemos que es verdad. Es el tipo de diabetes más común en el mundo. Por otro lado se puede ver que en la muestra, las mujeres cuantan con más casos de diabetes(del tipo que sea) que los hombres. Esto podría deberse a cuestiones hormonales o biológicas. En resumen.

  1.- La diabetes tipo 2 es la más común en la muestra.
  
  2.- Las mujeres cuentan con más casos acumulados y particulares(refiriendose   a cada tipo de diabetes) que los hombres.
  
  3.- La diabetes gestacional sigue el patrón esperado, porque esta totalmente    dominado por las mujeres que coincide con su naturaleza biológica.
  
  4.- Hay un grupo grande en estado de Pre-Diabetes, esto indica un riesgo       grande en un grupo también grande, el cuál podría beneficiarse de cuidados     preventivos para evitar padecer está enfermedad.



